【裁判字號】    95,聲繼,77
【裁判日期】    951005
【裁判案由】    聲請繼承
【裁判全文】
臺灣桃園地方法院民事裁定              95年度聲繼字第77號
聲  請  人  乙○○
聲  請  人  丙○○
聲  請  人  戊○○
聲  請  人  己○○
聲  請  人  丁○○
上列五人之
代  理  人  甲○○    住桃園縣.
                        巷3號.
被繼承人    庚○○亡）最後住.
上列聲明人聲明聲請繼承事件，本院裁定如下：
    主  文
聲請駁回。
程序費用由聲請人負擔。
    理  由
一、本件聲請意旨略以：被繼承人庚○○（男，大陸地區人民，
    民國○○年○ 月○ 日出生，最後住所地：大陸地區雲南省江川
    縣龍街鄉頭咀村）為聲請人乙○○之配偶，為聲請人蘇伍捌
    、戊○○、己○○、丁○○之父親）。被繼承人庚○○前請
    領胞兄蘇聯科（15年8 月15日生，身分證統一編號：Ｚ00000
    00000 號，於85年10月23日死亡，餘額退伍金新台幣（下同
    ）576,127 元，經陸軍總部人事署於93年4 月7 日以鄭樸字
    第0930007520號書函核定，於請領期間庚○○於93年4 月15
    日亡故，聲請人既為被繼承人庚○○之繼承人，故爰依台灣
    與大陸地區人民關係條例第66條第1 項之規定，聲明繼承被
    繼承人庚○○在台灣之遺產等語。
二、按大陸地區人民繼承臺灣地區人民之遺產，應於繼承開始起
    三年內以書面向被繼承人住所地之法院為繼承之表示；逾期
    視為拋棄其繼承權，此臺灣地區與大陸地區人民關係條例第
    66條第1 項定有明文。
三、經查：被繼承人庚○○為大陸地區人民，為已故退除役官兵
    蘇聯科之弟弟，在蘇聯科85年10月23日死亡後，被繼承人庚
    ○○享有對陸軍總部金餘額退伍金之權利，惟其尚未領取該
    餘額退伍金即於93年4 月15日死亡，此有聲請人提出本院94
    年度財管字第20號民事裁定書、確定證明書、庚○○死亡公
    證書、財團法人海峽交流基金會認證書等件為證；又聲請人
    為被繼承人庚○○之之配偶、子女，亦有親屬關係公證書附
    卷可查，自堪信聲請人主張為真實。因被繼承人庚○○為大
    陸地區人民，其對陸軍總部關於蘇聯科之餘額退伍金請求權
    ，在核定後亡故，該餘額退伍金即成為被繼承人庚○○之遺
    產，依臺灣地區與大陸地區人民關係條例第66條第1 項之規
    定，需大陸地區人民繼承「臺灣地區」人民之遺產時，始有
    聲明繼承之適用，本件被繼承人庚○○既為大陸地區人民，
    非臺灣地區人民，聲請人爰依該條之規定，聲明繼承，於法
    不合，應駁回之。應另循其他法定程序解決之，併此敘明。
四、非訟事件法第21條第1項前段，裁定如主文。
中    華    民    國    95    年    10    月    5    日
                 臺灣桃園地方法院家事法庭
                                   法  官   田玉芬
上列正本證明與原本無異。
如不服本裁定應於送達後10日內向本院提出抗告狀，並應繳納抗
告費新台幣1,000 元。
中    華    民    國    95    年    10    月    5    日
                                   書記官   邱志堅


司法院資訊處製作；財團法人民間司法改革基金會備份。
